臺灣板橋地方法院刑事判決　　　　　　　100年度易字第709號
公　訴　人　臺灣板橋地方法院檢察署檢察官
被　　　告　李瀠德
上列被告因竊盜案件，經檢察官提起公訴（100 年度偵字第1307
號），本院裁定改依簡式審判程序進行，判決如下：
    主  文
李瀠德犯攜帶兇器踰越牆垣竊盜罪，累犯，處有期徒刑捌月。
    事  實
一、李瀠德前於民國93年間，因竊盜案件，經本院以93年度簡字
    第2081號判決判處有期徒刑5 月確定，復經本院以93年度簡
    字第4036號判決判處有期徒刑6 月確定，上開2 罪接續執行
    ，嗣於95年12月6 日縮刑期滿執行完畢。詎其猶不知悔改，
    基於意圖為自己不法之所有之犯意，於99年12月30日凌晨2
    時許，騎乘裝載有推板車之車號CPV-598 號重型機車前往位
    於新北市五股區○○○路77號之五股工業區污水處理廠內，
    見上址無人看守，以攀越牆垣之方式進入，再持放置在現場
    客觀上可對人之生命、身體安全構成威脅，而足供為兇器使
    用之電動切割器，切割污水處理廠內之刮泥機驅動鍊條2條
    、刮板1 片，而竊取由陳志彬所管領之上開驅動鍊條2 條、
    刮板1 片及放置在現場之電動切割器、安全切斷砥石、延長
    線等物，得手後旋騎乘前揭重型機車載運上開物品而逃逸。
    嗣經巡邏員警發現後，上前盤查並扣得前揭贓物（驅動鍊條
    2 條、刮板1 片均業已發還），始查悉上情。
二、案經陳志彬訴由新北市政府警察局新莊分局移送臺灣板橋地
    方法院檢察署檢察官偵查起訴。
    理  由
一、查被告李瀠德所犯並非死刑、無期徒刑、最輕本刑為3 年以
    上有期徒刑之罪或高等法院管轄第一審案件，而其於準備程
    序進行中，被告先就被訴事實為有罪之陳述，經法官告知簡
    式審判程序之旨，並聽取公訴人及被告之意見後，本院認適
    宜改依簡式審判程序進行，爰裁定進行簡式審判程序，合先
    敘明。
二、上揭事實，業據被告於偵查及本院審理中供認不諱，核與證
    人即告訴人陳志彬於警詢中指訴之情節大致相符，並有現場
    照片10張、扣押物品目錄表及贓物認領保管單各1 份在卷可
    證，及電動切割器1 具扣案可佐，足認被告之自白核與事實
    相符，本案事證明確，被告之竊盜犯行洵堪認定。
三、論罪科刑:
  (一)查被告為上開之行為後，刑法第321 條第1 項業於100 年1
    月26日修正公布，並於同年月28日起生效施行。關於刑法變
    更後之新舊法律適用問題，應依刑法第2 條第1 項「行為後
    法律有變更者，適用行為時之法律。但行為後之法律有利於
    行為人者，適用最有利於行為人之法律」規定。又刑法第32
    1 條第1 項第2 款、第3 款之法定刑由「6 月以上5 年以下
    有期徒刑」，修正為「6 月以上5 年以下有期徒刑，得併科
    新臺幣10萬元以下罰金」。準此，修正後刑法第321 條第1
    項第2 款、第3 款已增加得併科罰金刑之規定，法定刑顯較
    諸修正前提高，此既涉及科刑規範之變更，仍有新舊法比較
    之必要。而經比較結果，修正後規定並未有利於被告，依刑
    法第2 條第1 項前段規定，自應適用被告行為時即修正前刑
    法第321 條第1 項第2 款、第3 款之規定處斷，合先敘明。
  (二)按刑法第321 條第1 項第3 款之攜帶兇器竊盜罪，係以行為
    人攜帶兇器竊盜為其加重條件，此所謂兇器，其種類並無限
    制，凡客觀上足對人之生命、身體、安全構成威脅，具有危
    險性之兇器均屬之，且祇須行竊時攜帶此種具有危險性之兇
    器為已足，並不以攜帶之初有行兇之意圖為必要（最高法院
    79年台上字第5253號判例要旨參照）。經查，被告自承係持
    放置在現場之電動切割器行竊，而該物屬金屬製品，且加裝
    砥石後，可用以切割金屬物品，自足以對人之生命、身體構
    成威脅，依前開判例見解，應認屬兇器無疑；又被告於偵審
    中均坦承於前揭時間，以攀越牆垣之方式侵入告訴人所管領
    之污水處理廠內竊盜，是核本件被告所為應係犯刑法第321
    條第1 項第2 款、第3 款攜帶兇器踰越牆垣竊盜罪。公訴意
    旨認被告僅係犯刑法第321 條第1 項第3 款攜帶兇器竊盜罪
    ，而未認定被告踰越牆垣部分，尚有未洽，惟刑法第321 條
    第1 項所列各款之情形，僅為竊盜罪之加重條件，尚無變更
    起訴法條之必要，附此敘明。
  (三)又被告有事實欄所載之罪刑宣告及執行紀錄，於95年12月6
    日縮刑期滿執行完畢等情，有臺灣高等法院被告前案紀錄表
    1 份在卷可稽，其於有期徒刑之刑執行完畢後，5 年內故意
    再犯本件有期徒刑以上之罪，為累犯，爰依刑法第47條第1
    項之規定，加重其刑。爰審酌被告不思自食其力，任意竊取
    他人財物，造成他人財物損失，行為實有非當，且已有前述
    之竊盜前科紀錄，素行不良，竟不思悔改，再犯本件之罪，
    惟念其犯後已坦承犯行，態度尚佳，又其所竊取之上開財物
    價值均非鉅，為警查獲後部分贓物已歸還被害人，有前開贓
    物認領保管單1 紙（見100 年度偵字第1307號偵查卷宗第18
    頁）在卷可稽，兼衡被告犯罪之動機、手段、智識程度等一
    切情狀，酌情量處如主文所示之刑，以資懲儆。至扣案之電
    動切割器1 具雖為供被告為本件犯行所用之物，惟被告於本
    院審理中否認屬其所有，又無其他證據足資證明該扣案物確
    為其所有，爰不予宣告沒收，附此敘明。
據上論斷，應依刑事訴訟法第273 條之1 第1 項、第299 條第1
項前段，刑法第2 條第1 項前段、第47條第1 項，修正前刑法第
321 條第1 項第2 款、第3 款，判決如主文。
本案經檢察官吳孟竹到庭執行職務。
中    華    民    國    100    年     4     月    12   日
                  刑事第九庭  法  官  鄭凱文
以上判決正本證明與原本無異。
如不服本判決，應於收受送達後10日內，向本院提出上訴狀，並
應敘述具體理由；其未敘述上訴理由者，應於上訴期間屆滿後20
日內補提理由書於法院（均須按他造當事人之人數附繕本），「
切勿逕送上級法院」。
                              書記官  陳筱惠
中    華    民    國   100    年    4     月    12    日
附錄本案論罪法條：
修正前中華民國刑法第321條第1項：
犯竊盜罪而有左列情形之一者，處6月以上5年以下有期徒刑：
一、於夜間侵入住宅或有人居住之建築物、船艦或隱匿其內而犯
    之者。
二、毀越門扇、牆垣或其他安全設備而犯之者。
三、攜帶兇器而犯之者。
四、結夥三人以上而犯之者。
五、乘火災、水災或其他災害之際而犯之者。
六、在車站或埠頭而犯之者。